臺灣桃園地方法院刑事判決　　　　　　 94年度簡上字第202號
上　訴　人　甲○○　男　27歲（民國67年1月19日生）
即　被　告
　　　　　　　　　　　九
上列被告因竊盜案件，不服本院簡易庭94年3 月28日94年度桃簡
字第652 號第一審簡易判決（聲請簡易判決處刑案號：94年度偵
字第2864號），提起上訴，本院管轄之第二審地方法院合議庭判
決如下：
    主  文
上訴駁回。
甲○○緩刑貳年。
    事實及理由
一、本件經本院管轄第二審之合議庭審理結果，認原審以被告犯
    刑法第320 條第1 項之普通竊盜罪，判處被告拘役50日，如
    易科罰金，以300 元折算1 日，經核其認事用法及量刑均無
    不當，應予維持，除補充其證據部分為被告警詢、偵查及
    本院審理時之自白；被害人乙○○、目擊證人陳景鈞之證
    詞；贓物領據1 份外，其餘均引用原審判決書記載之事實
    及理由（如附件）。
二、被告提起上訴意旨略以：伊係中度智障之人，有身心障礙手
    冊為證，依刑法第19條規定，為心神喪失或精神耗弱之人，
    原審未能斟酌上情，判處被告不罰或減輕其刑，而量處被告
    罪刑，尚有未合云云。惟按，刑法上之心神喪失與精神耗弱
    ，應依行為時精神障礙程度之強弱而定，如行為時之精神，
    對於外界事物全然缺乏知覺理會及判斷作用，而無自由決定
    意思之能力者，為心神喪失，如此項能力並非完全喪失，僅
    較普通人之平均程度顯然減退者，則為精神耗弱，最高法院
    26年渝上字第237 號判例可資參照；換言之，並非患有精神
    疾病或智力障礙，即可認定為心神喪失或精神耗弱。經查，
    目擊證人陳景鈞在警詢中指稱略以：伊巡邏至社區地下三樓
    時，當場目擊被告正在B3-37 號機車停車位，撬開停放該處
    之AX9-056 號重機車，伊喝問被告，被告隨即轉身逃離現場
    等語（偵查卷第7 頁，陳景鈞之警詢筆錄，業經被告同意引
    用為證據），可見被告在行竊當時，有足夠能力分辨外界事
    物，以定行止，佐以被告在本院審理時，應對尚無明顯障礙
    ，據此，應足認被告行竊當時之精神狀態，尚未達心神喪失
    或精神耗弱之程度。被告此部分所辯，並無可採。而原審斟
    酌被告所犯之普通竊盜罪，其法定刑為五年以下有期徒刑、
    拘役或五百元（按係銀元，現已提高十倍為五千元）以下罰
    金，並參酌被告之智識能力、犯案情節、無不良素行、犯後
    態度，及被害人已領回大部分贓物等一切情狀，量處被告拘
    役50日，並諭知易科罰金之折算標準，量刑亦無不妥。從而
    ，被告上訴為無理由，應予駁回。
三、末查，被告之前未曾受有期徒刑以上刑之宣告，有其臺灣高
    等法院被告前案紀錄表1 份附卷可稽，其一時失慮，誤犯刑
    典，經此偵審教訓，應知警惕，而無再犯之虞，本院因認被
    告之刑以暫不執行為當，爰併宣告緩刑2 年，以勵自新。
據上論斷，應依刑事訴訟法第455 之1 第3 項、第368 條、第37
3 條，刑法第74條第1 款，判決如主文。
本案經檢察官簡志祥到庭執行職務。
中　　華  　民  　國　  94  　年　  7  　 月  　6   　日
                  刑事第八庭  審判長法  官  曾家貽
                                    法  官  袁雪華
                                    法  官  陳彥宏
上正本證明與原本無異。
不得上訴。
                                    書記官  翁其良
中　　華  　民  　國　  94  　年　  7  　 月  　6   　日
